# 引入战略资本估值不一致是否确认股份支付

提问人：悠 绿 茶 时间：2021-02-19 12:33:05
公司成立于 2015 年。 2018 年初，原始股东和天使轮出资到位。
2018 年末，资本A准备进行A轮投资，投前估值为1.5亿元，但国际行业大公司B要求进行Pre-A轮投资，投前估值定为 1 亿元，老股东和资本A同意后， 2019 年 1 月，Pre-A轮投前估值 1 亿元，B领投（占4.9%），天使轮投资者跟投。 2019 年4-5月，资本A进行A轮投资，投前估值1.5亿元。
B和公司没有业务往来，未来可能合作，贴B的商标。
请问：B投资公司是否涉及股份支付？

回答人：chenyiwei
为何老股东和A能够认可“国际行业大公司B”以较低的估值入股？B承诺给A哪些方面的利益？
理论上这种情况不排除股份支付处理（即使被授予方未提供明确可识别的商品或劳务），但鉴于估值的主观性，完全依据估值来计量股份支付费用似乎没有充分依据。